【裁判字號】    97,訴,3610
【裁判日期】    971016
【裁判案由】    毒品危害防制條例
【裁判全文】
臺灣臺中地方法院刑事判決              97年度訴字第3610號
公  訴  人  臺灣臺中地方法院檢察署檢察官
被      告  乙○○
上列被告因施用毒品案件，經檢察官提起公訴 (97年度毒偵字第
3552號)，被告於本院準備程序進行中就被訴事實為有罪之陳述
，經本院合議庭裁定由受命法官獨任進行簡式審判程序，判決如
下：
    主  文
乙○○施用第一級毒品，處有期徒刑柒月，扣案之第一級毒品海
洛因貳小包 (驗餘總淨重貳點壹捌壹壹公克)沒收銷燬之；又施
用第二級毒品，處有期徒刑月。應執行有期徒刑玖月，扣案之
第一級毒品海洛因貳小包 (驗餘總淨重貳點壹捌壹壹公克)沒收
銷燬之。
    犯罪事實及理由
一、犯罪事實：
(一)乙○○前於民國94年間因施用毒品案件，經臺灣彰化地方法
    院以94年度毒聲字第712號裁定送觀察、勒戒後，認有繼續
    施用毒品之傾向，再經同院以94年度毒聲字第846號裁定令
    入戒治處所施以強制戒治，於95年6月12日停止其處分出監
    ，並經臺灣彰化地方法院檢察署檢察官以95年度戒毒偵字第
    169號為不起訴處分確定。仍無法戒除毒癮，明知海洛因及
    甲基安非他命均經公告列為毒品危害防制條例第2條第2項第
    1款、第2款之第一、二級毒品，不得非法持有、施用，仍基
    於施用第一級毒品海洛因及第二級毒品甲基安非他命之犯意
    ，於97年7月1日上午8時許，在其位於臺中市○區○○街8號
    住處，以將海洛因摻入香煙內吸食之方式，施用第一級毒品
    海洛因1次，復於同日中午12時許，在其上址住處，以將甲
    基安非他命置於玻璃球吸食器(未扣案)內，點火燒烤產生煙
    霧以吸食氣體方式，施用第二級毒品甲基安非他命1次。嗣
    於同日下午5時45分許，在臺中市○區○○街與文化街口為
    警查獲，並自其身上扣得第一級毒品海洛因2小包(驗餘淨重
    分別為1.8897公克、0.2914公克，合計驗餘總淨重2.1811公
    克)。同日並經其同意採集其尿液送驗，檢驗結果呈現嗎啡
    (海洛因進入人體水解後之反應)及甲基安非他命陽性反應，
    始查悉上情。
(二)案經臺中市警察局第四分局報請臺灣臺中地方法院檢察署檢
    察官偵查起訴。
二、理由：
(一)本件被告乙○○所犯係死刑、無期徒刑、最輕本刑為3年以
    上有期徒刑以外之罪，被告於準備程序中就被訴事實為有罪
    之陳述，經告知簡式審判程序之旨，並聽取公訴人及被告之
    意見後，本院合議庭認為適宜而依刑事訴訟法第273條之1第
    1項規定，裁定由受命法官獨任進行簡式審判程序，且依同
    法第273條之2、第159條第2項之規定，不適用傳聞法則有關
    限制證據能力之相關規定，合先敘明。
(二)據以論罪之證據名稱：
    1.被告乙○○於警詢、偵訊及本院審理時之自白。
    2.臺中市警察局第四分局搜索扣押筆錄、扣押物品目錄表、
      委託鑑驗尿液代號與真實姓名對照表、中山醫學大學附設
      醫院檢驗科藥物檢測中心尿液檢驗報告各1紙、照片8張。
    3.扣案之第一級毒品海洛因2小包(驗餘淨重分別為1.8897公
      克、0.2914公克，合計驗餘總淨重2.1811公克)及行政院
      衛生署草屯療養院草療鑑字第0970005875號鑑定書1紙。
    4.臺灣臺中地方法院檢察署刑案資料查註紀錄表、臺灣高等
      法院被告前案紀錄表各1份。
    5.綜上各節相互佐證，被告自白核與事實相符，應堪採信，
      本件事證明確，被告犯行堪以認定，應依法論科。
(三)論罪與量刑：
    1.按海洛因為毒品危害防制條例第2條第2項第1款所明定之
      第一級毒品，甲基安非他命為毒品危害防制條例第2條第
      項第2款所明定之第二級毒品。核被告乙○○所為，係犯
      毒品危害防制條例第10條第1項之施用第一級毒品罪，及
      同條第2項之施用第二級毒品罪。被告為供已施用而於施
      用前持有第一級毒品、第二級毒品之低度行為，分別為其
      施用之高度行為所吸收，均不另論罪。被告所犯施用第一
      級毒品罪與施用第二級毒品罪2罪間，其犯意各別，行為
      互殊，應予分論併罰。
    2.爰審酌被告前經觀察勒戒、強制戒治之執行，仍未能戒斷
      其施用毒品之惡習，猶因施用海洛因、甲基安非他命再犯
      本罪，惟衡酌其施用海洛因、甲基安非他命所生危害實以
      自戕健康為主，於他人尚無明顯重大危害，及犯後終能供
      認無隱，態度尚佳，且目前正在中國醫藥大學附設醫院接
      受美沙冬治療，有本院卷附該醫院之診斷證明書1份可佐
      ，顯見其有心戒除毒癮，已知悔悟等一切情狀，分別量處
      如主文所示之刑，並定其應執行之刑。
    3.扣案之第一級毒品海洛因2小包 (煙毒條碼：000000000號
      ，驗餘總淨重2.1811公克)，均係屬毒品危害防制條例第2
      條第2項第1款所定之第一級毒品，有上揭行政院衛生署草
      屯療養院草療鑑字第0970005875號鑑定書1紙在卷可參，
      因外袋包裝與其內之海洛因粉末難以完全析離，俱視為一
      體，不問屬於犯人與否，應依毒品危害防制條例第18條第
      1項前段之規定，均宣告沒收銷燬之。而鑑驗耗損之海洛
      因，既已滅失，爰不另行諭知沒收銷燬，附此敘明。至被
      告施用第二級毒品甲基安非他命所用之玻璃球吸食器1個
      ，其本質尚可供其他用途之用，難認係屬專供施用毒品之
      器具，且未扣案，其沒收與否對於預防犯罪及公共利益或
      公共安全之維護，並無絕對影響，為免將來執行困難，爰
      不另為沒收之諭知，附此敘明。
三、應適用之法條：
    依刑事訴訟法第273條之1第1項、第299條第1項前段、第310
    條之2、第454條，毒品危害防制條例第10條第1項、第2項、
    第18條第1項前段，刑法第11條、第51條第5款，判決如主文
    。
本案經檢察官甲○○到庭執行職務。
中    華    民    國    97    年    10    月    16    日
                  刑事第四庭    法  官  簡芳潔
以上正本證明與原本無異。
如不服本判決，應於收受送達後10日內向本院提出上訴書狀（應
敘述具體理由並附繕本）。
上訴書如未敘述理由，應於上訴期間屆滿後20日內補提理由書於
本院。
                                書記官  呂苗澂
中    華    民    國   97    年    10     月    16    日
附錄論罪科刑法條全文：
毒品危害防制條例第10條
施用第一級毒品者，處6月以上5年以下有期徒刑。
施用第二級毒品者，處3年以下有期徒刑。


司法院資訊處製作；財團法人民間司法改革基金會備份。
